src/fst/morphology/stems/pronouns.lexc
LEXICON TAGGAAR
:%> A_VUOTA ;
+Attr+Err/Orth:^CSH^SVSH%>is A_VUOTA ; !corp: movtigisvuođâs
:^CSH^SVSH A_ADV ; !jotelávt
+Cmp/Attr:^CSH^SVSH%>is ATTR_R ;
+Cmp/Attr:^CSH^SVSH%>âs ATTR_R ;
:^CSH^SVSH%> A_LASJ ; !  
!+A: X_EEMEED ; ! We use MOTTOOM, not X_EEMEED. Check that it is ok.
MOTTOOM ; ! TAGGAAR gets case from MOTTOOM

LEXICON MOTTOOM
+Attr: 	K ;
+Sg+Nom: 	K ;
+Sg+Gen: 	K ;
+Sg+Acc:	K ;! mottoom
+Sg+Ill:^CSH^SVSH%>ân K ; !motomân
+Sg+Loc:^CSH^SVSH%>ist K ;
+Sg+Com:^CSH^SVSH%>áin	K ;
+Sg+Abe:%>ttáá	K ;
+Ess:^CSH^SVSH%>in	K ; !magarin
+Pl+Nom:^CSH^SVSH%>eh	K ;
+Pl+Gen:^CSH^SVSH%>ij	K ;
+Pl+Acc:^CSH^SVSH%>ijd K ;
+Pl+Ill:^CSH^SVSH%>áid	K ;
+Pl+Loc:^CSH^SVSH%>ijn K ;
+Pl+Com:^CSH^SVSH%>ijguin	K ;
+Pl+Com:^CSH^SVSH%>ijgijn	K ;
+Pl+Abe:^CSH^SVSH%>ijttáá	K ;

! Mottoom almai čuážui uuvsâ tyehin. 
! Mottoom almast lijjii kyehti kaandâ. 
! Mun adelim ruuđâ mottoom almai. 
! Mottoom almast ij lam ruttâ.
! Mun moonnim toho motomáin almain. 
! Mottoom almaattáá tot kale luhostuvá. 
! Tobbeen lijjii motomeh almaah.
! Motomij almai tile ij lam nuuvtkin pyeri.
! Oinim tobbeen motomijd almaid.
! Motomáid almaid ij lam tuárvi pargo.
! Motomijn almain ij lam puurrâmmielâ. 
! Moonnim toho motomij almaiguin.
! Motomij almaittáá tot pargo kale luhostuvá.
! !¢motomáin, motomist, motomân, mottoom


LEXICON PUOH
+Attr:puoh	K ;
+Nom:puoh	K ;
+Gen:puoh	K ;
+Acc:puoh	K ;

LEXICON PUOHAH
+Pl+Nom:puohah	K ;
+Pl+Gen:puohâi	K ;
+Pl+Acc:puohâid K ;
+Pl+Ill:puohháid	K ;
+Pl+Loc:puohâin K ;
+Pl+Com:puohâiguin	K ;
+Pl+Com:puohâigijn	K ;
+Pl+Abe:puohâittáá	K ;

! Attr. puoh


LEXICON KUOHTUUH
+Pl+Nom:kuohtuuh	K ;
+Pl+Gen:kuohtui	K ;
+Pl+Ill+Attr:kuohtui	K ;
+Pl+Loc+Attr:kuohtui	K ;
+Pl+Com+Attr:kuohtui	K ;
+Pl+Acc:kuohtuid K ;
+Pl+Ill:kuohtuid	K ;
+Pl+Loc:kuohtuin K ;

! Attr. full inflection

LEXICON MIHHEEN !MM 2007 s. 82
+Attr:mihheen	K ;
+Sg+Nom:mihheen	K ;
+Sg+Gen+Use/NG:monnân	K ;
+Sg+Gen:moonnân	K ;
+Sg+Acc:maiden	K ;
+Sg+Ill:moossân K ;
+Sg+Loc:masten K ;
+Sg+Com:moinnân	K ;
+Sg+Abe:monnânttáá	K ;
+Ess:manengin K ;
+Par:mađegin K ;
+Pl+Nom:makken	K ;
+Pl+Gen:moigin	K ;
+Pl+Acc:maiden K ;
+Pl+Ill:moidgin	K ;
+Pl+Loc:mainnen K ;
+Pl+Com:moiginguin	K ;
+Pl+Com:moigingijn	K ;
+Pl+Abe:moiginttáá	K ;

LEXICON KIHHEEN !
+Attr:kihheen	# ;
+Sg+Nom:kihheen	# ;
+Sg+Gen:kiännán	# ;
+Sg+Gen+Err/Orth:kiännân	# ;
+Sg+Acc:kiämmán	# ; 
+Sg+Acc+Err/Orth:kiämmân	# ; 
+Sg+Ill:kiässán	# ;
+Sg+Ill+Err/Orth:kiässân	# ;
+Sg+Loc:kiästán	# ; 
+Sg+Loc+Err/Orth:kiästân	# ; 
 


LEXICON AINOO
+Sg: K ;
+Pl:%>h K ;


LEXICON iind
 +Pron+Indef+Sg+Nom:%>0 K ;
 
LEXICON KALLE ! probably exists already
 +Pron+Indef+Sg+Nom:%>0 K ;
 +Pron+Indef+Sg+Gen:^WG%>0 K ; ! kale
 +Pron+Indef+Sg+Acc:^WG%>0 K ; ! kale
 +Pron+Indef+Sg+Ill:^CSH^EA%>sân K ; ! kalasân
 +Pron+Indef+Sg+Loc:^CSH^EA%>sist K ; ! kalasist
 
LEXICON iind_attr
 +Pron+Dem+Attr: K ;
 
LEXICON ERES ! A placeholderlexicon, to be corrected.
+Sg+Nom:^WG^RVSH K ; !eres
+Attr:^WG^RVSH K ;   !eres
+Cmp/SgNom:^WG R ;
+Sg+Gen: K ;          !iärrás corp 
+Sg+Acc: K ;          !iärrás corp
+Sg+Ill:^CSH%>ân K ;  !iärásân corp
+Sg+Loc:^CSH%>ist K ; !iärásist corp
+Sg+Com:^CSH%>áin K ; ! 
+Sg+Abe:%>ttáá K ;     ! 
+Ess:^WG%>in K ;      !  iärásin
+Par:^WG%>id K ;      !    iärásid
+Pl+Nom:^CSH%>eh K ;  ! iäráseh corp
+Pl+Nom+Use/NG:%>eh K ;  !iärráseh corp
+Pl+Gen:^CSH%>ij K ;  !iärásij corp 
+Pl+Gen+Use/NG:%>ij K ;  !iärrásij corp 
+Pl+Acc:^CSH%>ijd K ; !iärásijd corp
+Pl+Loc:^CSH%>ijn K ; !iärásijn corp
+Pl+Com:^CSH%>ijguin K ; ! iärásijguin corp
+Pl+Com+Use/NG:^CSH%>ijgijn K ; ! Err/Orth?? All others are Use/NG
+Pl+Abe:^CSH%>ijttáá K ; ! 
+Pl+Ill:^CSH%>áid K ; !iärásáid corp
+Pl+Ill+Use/NG:%>áid K ; !iärrásáid corp

LEXICON indefnubbe
+Attr: K ;
nubbecase ;
@P.Px.add@ nubbepx ;

LEXICON reciprnubbe
+Attr: K ;
nubbecase ;
@P.Px.add@ nubbepx ;

LEXICON nubbepx
+Sg+Com:^WG%>in CPXsuff ;  !nubijnis
+Pl+Gen:^WG%>id CPXsuff ;  !nubijdis
+Pl+Acc:^WG%>id CPXsuff ;  !nubijdis
+Pl+Com:^WG%>id CPXsuffCOM ;  !nubijdiskuin


LEXICON TOVVAAS
+Sg+Nom:áš^WG^RLEN K ; ! kuábáš
+Sg+Gen:^SV^SLEN K ; 		! kuábáá
+Sg+Ill+Attr:^SV^SLEN # ; 	! kuábbáá
+Sg+Loc+Attr:^SV^SLEN # ; 	! kuábbáá
+Sg+Acc:^SV^SLEN # ;		! kuábbáá
+Sg+Ill:ž^WG^RVSH%>ân # ;	! kuábážân
+Sg+Loc:^SV^SLEN%>st # ;			! spálváást
+Sg+Com:%>in # ; 			! spálváin
+Sg+Abe:^SV^SLEN%>ttáá # ; 		! spálvááttáá
+Ess:ž^WG%>in # ;	! spálvážin
+Par:ž^WG%>id # ; ! spálvážid
+Pl+Nom:^SV^SLEN%>h # ; 			! spálvááh
+Pl+Gen:%>i # ; 			! spálvái
+Pl+Acc:%>id # ; 			! spálváid
+Pl+Ill:%>id # ; 			! spálváid
+Pl+Loc:%>in # ; 			! spálváin
+Pl+Com:%>iguin # ; 		! spálváiguin
+Pl+Com+Use/NG:%>igijn # ; 		! spálváiguin
+Pl+Abe:%>ittáá # ; 		! spálváittáá

LEXICON SIAMMAS_PRON !!≈ @CODE@ without WG
+Sg+Nom:š^RLEN K ; ! kuábáš
+Sg+Nom+Err/Orth:âš^RLEN K ; ! 
+Sg+Gen:^SV^SLEN K ; 		! kuábbáá
+Sg+Ill+Attr:^SV^SLEN # ; 	! kuábbáá
+Sg+Loc+Attr:^SV^SLEN # ; 	! kuábbáá
+Sg+Acc:^SV^SLEN K ;		! kuábbáá
+Sg+Ill:ž^RVSH%>ân K ;	! 
+Sg+Loc:^SV%>st K ;		! spálváást
+Sg+Com:%>in K ; 		! spálváin
+Sg+Abe:^SV^SLEN%>ttáá K ; 	! spálvááttáá
+Ess:ž%>in K ;	                ! spálvážin
+Par:ž%>id K ;                  ! spálvážid
+Pl+Nom:^SV^SLEN%>h K ; 	! spálvááh
+Pl+Gen:%>i K ; 		! spálvái
+Pl+Acc:%>id K ; 		! spálváid
+Pl+Ill:%>id K ; 		! spálváid
+Pl+Loc:%>in K ; 		! spálváin
+Pl+Com:%>iguin K ; 		! spálváiguin
+Pl+Com+Use/NG:%>igijn K ; 	! spálváiguin
+Pl+Abe:%>ittáá K ; 		! spálváittáá

LEXICON KUABAS !!= @CODE@ stem = kuábbá
+Sg+Nom:š^WG^RLEN K ;			! kuábáš
+Sg+Nom+Err/Orth:âš^WG^RLEN K ; ! 
+Sg+Gen:^SV^SLEN K ; 			! kuábbáá
+Sg+Ill+Attr:^SV^SLEN # ; 		! kuábbáá
+Sg+Loc+Attr:^SV^SLEN # ; 		! kuábbáá
+Sg+Acc:^SV^SLEN K ;			! kuábbáá
+Sg+Ill:ž^WG^RVSH%>ân K ;	! 
+Sg+Loc:^SV^SLEN%>st K ;		! spálváást
+Sg+Com:%>in K ; 			! spálváin
+Sg+Abe:^SV^SLEN%>ttáá K ; 		! spálvááttáá
+Ess:ž^WG%>in K ;	! spálvážin
+Par:ž^WG%>id K ; ! spálvážid
+Pl+Nom:^SV^SLEN%>h K ; 		! spálvááh
+Pl+Gen:%>i K ; 			! spálvái
+Pl+Acc:%>id K ; 			! spálváid
+Pl+Ill:%>id K ; 			! spálváid
+Pl+Loc:%>in K ; 			! spálváin
+Pl+Com:%>iguin K ; 			! spálváiguin
+Pl+Com+Use/NG:%>igijn K ; 		! spálváiguin
+Pl+Abe:%>ittáá K ; 			! spálváittáá

LEXICON KUABAS-UV
+Sg+Nom:š^WG^RLEN%>#-uv # ; ! kuábáš
+Sg+Nom+Err/Orth:âš^WG^RLEN%>#-uv # ; ! 
+Sg+Gen:^SV^SLEN%>#-uv # ; 			! kuábáá
+Sg+Acc:^SV^SLEN%>#-uv # ;			! kuábáá
+Sg+Ill:ž^RVSH%>ân%>#-uv # ;	! spálvážân
+Sg+Ill:ž^RLEN%>ân%>#-uv # ;	! spáálvážân
+Sg+Loc:^SV^SLEN%>st%>#-uv # ;			! spálváást
+Sg+Com:%>in%>#-uv # ; 			! spálváin



LEXICON OHTAindef
+Sg+Acc:^WG^RLEN K ; !kuulmâ
+Sg+Com:^WG^CLEN^SVLOW%>in K ; !  ovttáin  
+Pl+Ill:^WG^CLEN^SVLOW%>id K ; !ovttáid  
KULMA_VITTAindef ;

LEXICON KULMAindef 
+Sg+Acc: K ; !kuulmâ
+Sg+Com:^WG^SVLOW%>in K ; !  ovttáin  
+Pl+Ill:^WG^SVLOW%>id K ; !ovttáid  
KULMA_VITTAindef ;


LEXICON KULMA_VITTAindef 
+Sg+Nom: K ; !vittâ
+Attr: K ; !vittâ
+Sg+Gen:^WG^RLEN K ; !kuulmâ  
+Sg+Ill+Attr:^WG^RLEN K ; !kuulmâ   oovtâ kistui
+Sg+Loc+Attr:^WG^RLEN K ; !kuulmâ  oovtâ kistust
+Sg+Abe+Attr:^WG^RLEN K ; !kuulmâ  oovtâ kistuuttáá
+Sg+Ill:^CSH^RLEN%>n K ; ! kuulmân  
+Sg+Loc:^WG^RLEN%>st K ; ! kuulmâst 
+Sg+Abe:^WG%>ttáá K ; ! viđâttáá  
+Ess:%>n  K ; ! vittân	 
+Pl+Nom:^WG^RLEN%>h K ; !viiđah 
+Pl+Acc:^WG^RLEN%>id K ; ! viiđâid  
+Pl+Gen:^WG^RLEN%>i K ; !viiđâi  
+Pl+Gen+Use/NG:^WG%>i K ; !viđâi  
+Pl+Loc:^WG^RLEN%>in K ; !viiđâin  
+Pl+Com:^WG%>iguin K ; !viđâiguin  
+Pl+Com+Use/NG:^WG%>igijn K ; !viđâiguin  
+Pl+Abe:^WG%>ittáá K ; !viđâittáá  

LEXICON KOTEMUS
MUSj-SUF ;
+Sg+Loc+Attr:muu # ;
+Sg+Ill+Attr:muu # ;

LEXICON Indefinite
áinoo+Pron+Indef:áinoo AINOO ;
eres+Pron+Indef:iärrás^ÁE ERES ; !Iärráseh
maŋgâ+Pron+Indef:ma^RVŋgâ KULMAindef "moni" ;
oovtmottoom+Pron+Indef:oovt#mottoom MOTTOOM "yksi jos toinen" ;
mottoom+Pron+Indef:mottoom MOTTOOM "eräs" ;
muide:mui4de iind "muuta" ;
nubbe+Pron+Indef:nu^RVbbe indefnubbe "toinen" ;
nubbe+Pron+Recipr:nu^RVbbe reciprnubbe "toinen" ;
puoh+Pron+Indef: PUOH "kaikki" ;
puohah+Pron+Indef: PUOHAH "kaikki" ;
siämmáš+Pron+Indef:siämmá SIAMMAS_PRON "sama" ;
siämmáš+Pron+Indef+Err/Orth:siämmâ SIAMMAS_PRON "sama" ;
miiniigen iind "jokin" ;
kihheen+Pron+Indef: KIHHEEN "kukaan" ;
mihheen+Pron+Indef: MIHHEEN "mikään" ;
juábáš+Pron+Indef:juábbá KUABAS ;
juábáškuábáš+Pron+Indef:juábbáá#kuábbá KUABAS "jompikumpi" ;
juábâškuábâš+Pron+Indef+Err/Orth:juábbáá#kuábbá KUABAS "jompikumpi" ;
kesten:kesten iind ;
kiästen:kiästen iind ;
kuábáš+Pron+Indef:kuábbá KUABAS "kumpi" ;
kuábáš+Pron+Interr:kuábbá KUABAS "kumpi" ;
kuábáš+Pron+Rel:kuábbá KUABAS "kumpi" ;
kuábáš-uv+Pron+Indef:kuábbá KUABAS-UV "kumpi" ;
tovvááš+Pron+Indef:tovvá TOVVAAS ;
taantovvááš+Pron+Indef:taan#tovvá TOVVAAS ;
tontovvááš+Pron+Indef:ton#tovvá TOVVAAS ;
taantovvááš+Pron+Indef:taan% tovvá TOVVAAS ;
tontovvááš+Pron+Indef:ton% tovvá TOVVAAS ;
ohtâ+Pron+Indef:o^RVht^RCâ OHTAindef "yksi" ;
kuohtuuh+Pron+Indef: KUOHTUUH "molemmat" ;
tágárâš iind_attr ;
tagarâš iind ;
kallaad iind "monesko" ; ! adj?
kalle KALLE "montako" ; ! num also
